最高法院刑事判決　　　　　　　　　　　　　　　　八十八年度台非字第一二七號
　　上訴人　最高法院檢察署檢察總長
　　被　告　甲○○
右上訴人因被告違反槍砲彈藥刀械管制條例案件，對於台灣嘉義地方法院中華民國八
十七年二月十日第一審確定判決（八十六年度訴字第五一四號，起訴案號：台灣嘉義
地方法院檢察署八十六年度偵字第四七八三號），認為違法，提起非常上訴，本院判
決如左：
    主  文
上訴駁回。
    理  由
非常上訴理由稱：「按判決不適用法則者，為違背法令，刑事訴訟法第三百七十八條
前段定有明文。又保安處分適用裁判時之法律，刑法第二條第二項亦有明文規定。本
件原判決認被告未經許可無故受寄如主文所示之槍彈，而判處被告有期徒刑一年八月
。惟槍砲彈藥刀械管制條例於八十六年十一月二十四日修正公布，同年月二十八日生
效。依修正後之該條例第十九條之規定，犯第七條、第八條、第十條、第十二條第一
項至第三項之罪，經判處有期徒刑者，應於刑之執行完畢或赦免後，令入勞動場所，
強制工作，其期間為三年。本件原審於八十七年二月一日判決時，前開條例業已修正
。而被告所犯者，為修正前該條例第七條第四項、第十一條第三項之罪，屬修正後該
條例第八條第四項第十二條第四項之寄藏槍枝彈藥罪。原判決於判處被告有期徒刑一
年八月時，未依刑法第二條第二項適用裁判時之該條例第十九條之規定，宣告被告應
於刑之執行完畢或赦免後，令入勞動場所，強制工作三年，自有判決不適用法則之違
背法令。爰依刑事訴訟法第四百四十一條、第四百四十三條提起非常上訴，以資糾正
。」
本院按民國八十六年十一月二十四日修正公布之槍砲彈藥刀械管制條例，固於其第十
九條第一項增定犯該條例第七條、第八條、第十一條、第十二條第一項至第三項、第
十三條第一項至第三項之罪，經判處有期徒刑者，應於刑之執行完畢或赦免後，令入
勞動場所強制工作，其期間三年。但在該條例修正前犯修正後該條項所列舉之罪者，
於修正後裁判，應否依該條項對之宣付強制工作三年﹖本院最近所持見解，依八十七
年十二月十八日司法院大法官會議釋字第四七一號解釋意旨，認應無刑法第二條第二
項之適用，亦即應有同法第二條第一項但書從新從輕原則之適用，而採否定說。本件
被告既係在該條例修正前犯該條例第七條第四項、第十一條第三項（即修正後第八條
第四項、第十二條第四項）之罪，原審於該條例修正後裁判，未依該條例第十九條第
一項對被告宣付強制工作三年，難謂有不適用法則之違法。非常上訴意旨指原判決不
適用法則，非有理由，應予駁回。
據上論結，應依刑事訴訟法第四百四十六條，判決如主文。
中      華      民      國    八十八    年      五      月     二十     日
                              最高法院刑事第九庭
                                  審判長法官  曾  有  田
                                        法官  陳  宗  鎮
                                        法官  劉  介  民
                                        法官  呂  潮  澤
                                        法官  謝  俊  雄
      右正本證明與原本無異
                                              書  記  官
中      華      民      國    八十八    年      五      月    二十五    日
